臺灣臺南地方法院刑事判決
110年度訴字第1072號
公  訴  人  臺灣臺南地方檢察署檢察官
被      告  黃光榮




上列被告因違反藥事法案件，經檢察官提起公訴（110年度偵字
第10476號），被告於本院受命法官行準備程序中就被訴事實為
有罪之陳述，經合議庭裁定改由受命法官獨任依簡式審判程序審
理，並判決如下：
    主  文
黃光榮犯幫助輸入禁藥罪，累犯，處有期徒刑參月。
    事  實
一、黃光榮可預見將個人行動電話門號交予他人，恐淪為不法者
    作為掩飾或隱匿犯罪使用，竟仍基於容任該結果發生亦不違
    背其本意之幫助輸入禁藥之不確定故意，於民國109年9月26
    日前某日，在不詳地點，將其於同年8月23日在臺南市○區○○
    路000○00號台灣大哥大股份有限公司臺南公園直營門市申辦
    之行動電話門號0000000000號預付卡（下稱系爭預付卡），
    交予真實姓名年籍不詳、自稱「阿宏」之成年人；嗣「阿宏
    」取得系爭預付卡後，明知含尼古丁（Nicotine）成分之電
    子菸彈，係藥事法規範之藥品，需經中央衛生主管機關行政
    院衛生福利部查驗登記，核准發給藥品許可證後，始得輸入
    ，如未經核准擅自輸入，即屬藥事法第22條所稱禁藥，竟基
    於輸入禁藥之犯意，於同年9月26日前某日將未經行政院衛
    生福利部核准輸入、含有尼古丁（Nicotine）成分之「思博
    瑞」牌霧化菸彈50盒（每盒3顆），自中國大陸寄至我國，
    並佯以進口氈帽名義，於同年9月26日委託不知情之群翔國
    際運通有限公司向財政部關務署臺北關申報進口上開菸彈（
    報單號碼：CX/09/0M7/YF084號，主提單號碼：000-0000000
    0號、分提單號碼：0000000000號），並以前揭行動電話門
    號作為該批貨物收件人「陳瑋良」之聯絡電話，以此方式輸
    入未經核准之禁藥；嗣經財政部關務署臺北關人員開箱查驗
    並送請鑑定，發現實際來貨為含有尼古丁（Nicotine）成分
    之「思博瑞」牌霧化菸彈50盒（每盒3顆），而查悉上情。
二、案經內政部警政署航空警察局移送臺灣臺南地方檢察署檢察
    官偵查起訴。
    理  由
一、按被告黃光榮所犯為死刑、無期徒刑、最輕本刑3年以上有
    期徒刑以外之罪，亦非高等法院管轄之第一審案件，其於準
    備程序中就被訴事實為有罪之陳述，經告知簡式審判程序之
    旨，並聽取檢察官及被告之意見後，本院合議庭依刑事訴訟
    法第273條之1第1項規定裁定進行簡式審判程序，是本案之
    證據調查，依同法第273條之2規定，不受同法第159條第1項
    、第161條之2、第161條之3、第163條之1及第164條至第170
    條所規定證據能力認定及調查方式之限制，合先敘明。
二、上開犯罪事實，業據被告於本院準備程序、審理中均坦承不
    諱，並有進口快遞貨物簡易申報單、貨物照片、衛生福利部
    食品藥物管理署109年11月16日FDA研字第1090030722號函、
    財政部關務署臺北關扣押貨物收據及搜索筆錄、台灣大哥大
    股份有限公司110年8月18日台信服字第1100003530號函及檢
    附之預付卡申請書在卷可稽（見臺灣基隆地方檢察署110年
    度偵字第2257號卷第6頁至第8頁、第10頁至第11頁，臺灣臺
    南地方檢察署110年度偵字第10476號卷第83頁至第85頁），
    足認被告任意性之自白確與事實相符，堪以採信；是本案事
    證明確，被告犯行洵堪認定，應予依法論科。
三、論罪科刑：
　㈠按刑法上之幫助犯，係對於犯罪與正犯有共同之認識，而以
    幫助之意思，對於正犯資以助力，而未參與實施犯罪之行為
    者而言。經查，本件被告基於幫助之意思，將其申辦之系爭
    預付卡提供予「阿宏」，容任「阿宏」用以輸入禁藥，其所
    為屬犯罪構成要件以外之行為，故核其所為，係犯刑法第30
    條第1項前段、藥事法第82條第1項之幫助輸入禁藥罪。
　㈡刑之加重、減輕：　
　⒈被告前因違反毒品危害防制條例案件，經分別判處罪刑確定
    ，並經臺灣基隆地方法院以105年度聲字第888號裁定定應執
    行有期徒刑4年6月確定（下稱甲案），又因違反毒品危害防
    制條例案件，經分別判處罪刑確定，再經臺灣基隆地方法院
    以105年度聲字第897號裁定定應執行有期徒刑2年確定（下
    稱乙案），上開案件經接續執行，於108年11月4日縮短刑期
    假釋付保護管束出監，嗣遭撤銷假釋，入監執行殘刑，有臺
    灣高等法院被告前案紀錄表附卷可查（見本院卷第13頁至第
    65頁），而前開接續執行中先予執行之甲案既已於108年2月
    22日執行期滿，依最高法院103年度第1次刑事庭會議決議意
    旨，被告於甲案之有期徒刑執行完畢後，5年內故意再犯本
    件有期徒刑以上之罪，為累犯；參以被告於徒刑執行完畢後
    再犯本案，顯見其刑罰反應力格外薄弱，自我控管之能力欠
    缺，主觀上有特別之惡性，爰依刑法第47條第1項規定加重
    其刑。
　⒉被告基於幫助之犯意而為輸入禁藥罪，應依刑法第30條第2項
    規定，按正犯之刑減輕之。
　⒊被告同時有上開刑之加重及減輕事由，應依刑法第71條第1 
    項規定，先加後減之。
　㈢爰審酌被告率爾將系爭預付卡提供予「阿宏」使用，不啻助
    長人頭門號之歪風，使執法人員難以追查犯罪者之真實身分
    ，亦危害主管機關對藥品審核之控管，實有不該；惟念及被
    告並未實際參與本案輸入禁藥之犯行，且犯後坦承所犯，態
    度尚可；兼衡其自陳為國中畢業、離婚有二名成年子女、入
    監前擔任麵包師傅、無親屬須扶養、經濟狀況勉持（見本院
    卷第87頁）等一切情狀，量處如主文所示之刑，以示懲儆。
據上論斷，應依刑事訴訟法第273條之1第1項、第299條第1項前
段，判決如主文。
本案經檢察官徐書翰提起公訴，檢察官林容萱到庭執行職務。
中華民國110年11月29日
                  刑事第四庭   法　官　王鍾湄
以上正本證明與原本無異。
如不服本判決應於收受本判決後20日內向本院提出上訴書狀，並
應敘述具體理由。其未敘述上訴理由者，應於上訴期間屆滿後20
日內向本院補提理由書狀（均須按他造當事人之人數附繕本）「
切勿逕送上級法院」。
　　　　　　　　　             書記官  蘇冠杰
中　　華　　民　　國　　110 　年　　11　　月　　29　　日
附錄本案論罪科刑法條：
刑法第30條
幫助他人實行犯罪行為者，為幫助犯。雖他人不知幫助之情者，
亦同。
幫助犯之處罰，得按正犯之刑減輕之。
藥事法第82條
製造或輸入偽藥或禁藥者，處10年以下有期徒刑，得併科新臺幣
100,000,000元以下罰金。
犯前項之罪，因而致人於死者，處無期徒刑或10年以上有期徒刑
，得併科新臺幣200,000,000元以下罰金；致重傷者，處7年以上
有期徒刑，得併科新臺幣150,000,000元以下罰金。
因過失犯第1項之罪者，處3年以下有期徒刑、拘役或科新臺幣10
,000,000元以下罰金。
第1項之未遂犯罰之。